---
title: "자료분석특론2 HW #1"
author: '212STG10 박영은'
output: html_document
---

### 1. ###

```{r}
leuk<- read.csv('leukemia_big.csv')
dim(leuk)

# 데이터 분할
all = leuk[, c(1:20, 35:61)]
colnames(all)
dim(all)
aml = leuk[, c(21:34, 62:72)]
colnames(aml)
dim(aml)
```

(a)
```{r}
all_136 = as.data.frame(t(all[136,]))
names(all_136) = 'gene_136'

set.seed(1)

boot_all <- numeric(1000)
for(i in 1:1000){
  boot_all[i] <- mean(sample(all_136$gene_136, replace=T))
}
mean(boot_all)
sd(boot_all)
```

(b)
```{r}
aml_136 = as.data.frame(t(aml[136,]))
names(aml_136) = 'gene_136'

set.seed(1)

boot_aml <- numeric(1000)
for(i in 1:1000){
  boot_aml[i] <- mean(sample(aml_136$gene_136, replace=T))
}
mean(boot_aml)
sd(boot_aml)
```

(c)
```{r}
hist(boot_all)
hist(boot_aml)
```

두 경우 모두 정규분포에 근사한다. ALL의 분포보다 AML의 분포는 왼쪽 꼬리가 더 길게 나타난다. 또한, ALL은 0.75 정도를 기준으로 정규분포를, AML은 0.94 정도를 중심으로 정규분포 모양을 하고 있는 것으로 보아 ALL의 평균이 AML의 평균보다 0.2 정도 낮다는 것을 추론할 수 있다. 또한, 분산도 각각 0.04, 0.05로, ALL의 mean과 AML의 mean이 bootstrap을 1000번 했을 때 비슷하게 나타난 것을 그래프에서도 확인할 수 있다.


### 2. ###

(a)

```{r}
set.seed(1)

n=1000   # 1000번의 simulation
s <- 0   # head가 나온 횟수 0으로 시작
theta <- c(0,n)    # theta 값 저장 공간 확보
theta_hat <- c(0,n)    # theta_hat 값 저장 공간 확보

for(i in 1:n) {
  coin <- sample(c(0,1), 1, replace=T)   # 1000번의 sampling
  
  if (coin == 1)
    s = s + 1   # head가 나온 횟수
    theta[i] = s/i   # theta
    theta_hat[i] <- (s+1)/(i+2)   # theta_hat 주어진 식
}  

mu = mean(theta_hat)  
bias <- mu - mean(theta)
var <- sum((theta_hat-mu)^2)/(n-1)    # sample이어서 n-1
  
print(bias)
print(var)
```


만약, coin의 head가 나올 분포를 가정한다면(binomial 분포를 따른다고 가정하면) 아래와 같은 풀이가 나올 수 있다. 
```{r}
set.seed(1)

# 1000개의 sample
n=1000
data <- round(rnorm(n, mean = 1000, sd = 10))

# 분포 binomial 분포로 가정
s<- rbinom(data, size=n, prob=0.5)

# theta 값 구하기
theta <- mean(s/data) 

# theta_hat 값 저장 공간 확보
theta_hat_1 <- c(0,1000)

# theta_hat simulation
for (i in 1:1000){
  xx <- sample(data, n, replace = TRUE)   # bootstrap
  p<- rbinom(xx, size=n, prob=0.5)
  theta_hat_1[i] <- ((p[i]+1)/(xx[i]+2))   # theta hat 주어진 식 활용
}

mu = mean(theta_hat_1)
bias <- mu - theta
var <- sum((theta_hat_1-mu)^2)/(1000-1)   # sample이어서 n-1

print(bias)
print(var)
```

두 경우 모두 bias와 분산이 매우 작다.


(b) 

coin을 던졌을 때 head가 나올 실제 확률을 모르기 때문에,
theta의 추정치인 theta hat을 plug-in하여 사용하여 variance hat을 구하고, 이를 이용하여 standard error를 구하게 된다. 

```{r}
n=1000   # 1000번의 simulation
s <- 0   # head가 나온 횟수 0으로 시작
theta <- c(0,n)    # theta 값 저장 공간 확보
theta_hat <- c(0,n)    # theta_hat 값 저장 공간 확보

for(i in 1:n) {
  coin <- sample(c(0,1), 1, replace=T)   # 1000번의 sampling
  
  if (coin == 1)
    s = s + 1   # head가 나온 횟수
    theta[i] = s/i   # theta
    theta_hat[i] <- (s+1)/(i+2)   # theta_hat 주어진 식
}  

mu = mean(theta_hat)  
bias <- mu - mean(theta)
var_hat <- sum((theta_hat-mu)^2)/(n-1)    # sample이어서 n-1
se <- sqrt(var_hat/n)  # 분포를 모르기 때문에 Var를 직접 구하지 못하고 그 자리에 Var_hat을 구하여 대체한다.

print(se)
```

